tr: Örgü işaretleyici/sayacı tipi: Sıra sayıcı; İlmek tutucu/saklayıcı; İlmek işaretleyici; İlmek işaretleyici ve sıra sayıcı seti; Diğer
th: เครื่องหมาย/ตัวนับสำหรับงานถัก: เครื่องนับแถว; เข็มพักห่วง; เข็มกลัดทำเครื่องหมาย; ชุดทำเครื่องหมายและเครื่องนับแถว; อื่นๆ
ja: 編み物用マーカー／カウンタータイプ: 段数カウンター; ほつれ止め/キーパー; ステッチマーカー; ステッチマーカー&段数カウンターセット; その他
fi: Neulemerkin/‑laskurin tyyppi: Kerroslaskuri; Silmukanpidike; Silmukkamerkki; Silmukkamerkki- ja kerroslaskurisarja; Muu
hu: Kötőjelölő-/sorszámláló típusa: Sorszámláló; Szemtartó tű / kapocs; Szemjelölő; Szemjelölő és sorszámláló készlet; Egyéb
pt-PT: Tipo de marcador/contador de malha: Contador de carreiras; Prendedor de malhas; Marcador de malhas; Conjunto de marcador de malhas e contador de carreiras; Outro
sl-SI: Vrsta označevalca/števca za pletenje: Števec vrstic; Držalo za zanke; Označevalec zank; Komplet označevalca zank in števca vrstic; Drugo
ko: 뜨개질 표시기/카운터 유형: 단수 표시기; 코막음핀/홀더; 스티치 마커; 스티치 마커 및 단수 표시기 세트; 기타
pl: Typ znacznika/licznika dziewiarskiego: Licznik rzędów; Uchwyt na oczka; Znacznik oczek; Zestaw znaczników oczek i liczników rzędów; Inny
nl: Breimarkeerders/-tellers type: Toerenteller; Stekenhouder; Stekenmarkeerder; Set stekenmarkeerders & toerenteller; Anders
nb: Strikkemarkør/tellertype: Omgangsteller; Maskeholder; Maskemarkør; Sett med maskemarkør og omgangsteller; Annet
el: Τύπος μετρητή/μετρητή πλεξίματος: Μετρητής σειρών; Συγκρατητής πόντων; Δείκτης πόντων; Σετ δεικτών πόντων και μετρητή σειρών; Άλλο
sk-SK: Typ pletacieho značkovača/počítadla: Počítadlo riadkov; Držiak očiek; Značkovač očiek; Súprava značkovačov očiek a počítadiel riadkov; Iné
en: Knitting marker/counter type: Row counter; Stitch holder/keeper; Stitch marker; Stitch marker & row counter set; Other
it: Tipo di marcatore/contatore per maglieria: Contagiri; Ferma maglie; Marcapunti; Set marcapunti e contagiri; Altro
cs: Typ pletací značky/počítadla: Počítadlo řad; Záchytný špendlík / držák ok; Značkovač ok; Sada značkovačů ok a počítadla řad; Jiné
hr-HR: Vrsta markera/brojača za pletenje: Brojač redova; Držač za očice; Marker za očice; Komplet markera za očice i brojača redova; Ostalo
ru: Тип вязального маркера или счетчика: Счетчик рядов; Держатель для петель; Маркер для петель; Набор маркеров для петель и счетчика рядов; Другое
fr: Type de marqueur ou de compteur de tricot: Compte-rangs; Arrêt de mailles; Marqueur de maille; Ensemble de marqueurs de mailles et compte-rangs; Autre
lt-LT: Mezgimo žymeklio / skaitiklio tipas: Eilių skaitiklis; Akių laikiklis; Akių žymeklis; Akių žymeklio ir eilių skaitiklio rinkinys; Kita
zh-TW: 編織記號器/計數器類型: 計段器; 防解針/休針扣; 記號圈; 記號圈與計段器套組; 其他
zh-CN: 针织记号针/计数器类型: 计行器; 留针器; 记号扣; 记号扣及计行器套装; 其他
da: Typen af strikkemarkør eller tæller: Rækketæller; Maskeholder; Maskemarkør; Sæt med maskemarkør og rækketæller; Andet
sv: Stickmarkör/räknetyp: Varvräknare; Maskhållare; Stickmarkör; Set med stickmarkör och varvräknare; Övrigt
de: Typ des Strickmarkierers/-zählers: Reihenzähler; Maschenhalter/Raffer; Maschenmarkierer; Set aus Maschenmarkierer & Reihenzähler; Sonstige
vi: Loại dụng cụ đánh dấu/đếm mũi đan: Đồng hồ đếm hàng; Ghim giữ mũi đan; Đánh dấu mũi đan; Bộ đánh dấu mũi đan & đếm hàng; Khác
ro-RO: Tip marcator/contor de tricotat: Contor de rânduri; Suport/Păstrător de ochiuri; Marker de ochiuri; Set marker de ochiuri și contor de rânduri; Altele
pt-BR: Tipo de marcador/contador de tricô: Contador de carreiras; Suporte de pontos; Marcador de pontos; Conjunto de marcador de pontos e contador de carreiras; Outros
bg-BG: Тип маркер/брояч за плетене: Брояч на редове; Държач за бримки; Маркер за бримки; Комплект маркер за бримки и брояч на редове; Друго
es: Tipo de marcador/contador de tejido: Contador de vueltas; Sujetapuntos; Marcador de puntos; Set de marcador de puntos y contador de vueltas; Otro